【裁判字號】    99,交抗,156
【裁判日期】    990810
【裁判案由】    聲明異議
【裁判全文】
臺灣高等法院臺南分院交通事件裁定  九十九年度交抗字第一五六號
抗  告  人
即受處分人  甲○○
上列抗告人因違反道路交通管理處罰條例案件，不服臺灣臺南地
方法院中華民國九十九年六月二十五日所為裁定（九十九年度交
聲字第五四六號），提起抗告，本院裁定如下：
    主    文
抗告駁回。
    理    由
一、本件抗告意旨略以：
(一)原裁定以員警大喊停車YCE-二六九，認定駕駛人刻意逃逸，
    如為原裁定所言，正常情況下後座乘客應該會有轉頭反應，
    但未有此情形，且馬路上車多吵雜，未聽見員警之攔停，亦
    非抗告人所願，抗告人如知有稽查一定會停車配合。
(二)原裁定以抗告人右轉係因抗告人知悉員警取締而逃逸之行為
    ，惟抗告人右轉係因私人因素，並非原裁定所指稱故意逃逸
    。
(三)原審勘驗光碟畫面00：00：16秒女子駛向員警；光碟畫面00
    ：00：22秒員警對YCE-二六九鳴笛，見機車減速但未停車，
    且以慢速繼續往前行駛，抗告人以為員警鳴笛是對著向他駛
    去的女子，並非對著抗告人，抗告人放慢速度只是好奇想知
    道發生何事，見女子駛向員警才知他應該是違規被取締，才
    又慢慢駛離該區；畫面00：00：26秒見該受罰機車YCE-二六
    九已經駛離該員警所在位置並繼續以慢速行駛，如抗告人目
    的在逃逸，應是加速逃離現場，並非以慢速駛離右轉巷內。
二、按汽車（包含機器腳踏車）駕駛人，行經有燈光號誌管制之
    交岔路口闖紅燈者，處新臺幣（下同）一千八百元以上五千
    四百元以下罰鍰，並記點違規點數三點；又汽車駕駛人，駕
    駛汽車有違反道路交通管理處罰條例之行為，經交通勤務警
    察或依法令執行交通稽查任務人員制止時，不聽制止或拒絕
    停車接受稽查而逃逸者，除按各該條規定處罰外，處三千元
    以上六千元以下罰鍰，並記違規點數一點，道路交通管理處
    罰條例第五十三條第一項、第六十條第一項、第六十三條第
    一項第一款、第三款分別定有明文。
三、經查：
(一)抗告人甲○○於民國（下同）九十九年三月五日十四時十五
    分許，駕駛車牌號碼YCE-二六九號重型機車，沿臺南縣仁德
    鄉臺一線由北往南方向行駛，行經臺南縣仁德鄉仁愛村七四
    二之一號前之交叉路口時闖紅燈，經舉發機關員警鳴笛揮紅
    旗攔停，竟未停車而駛離現場，舉發機關員警以此為由製單
    舉發，經原處分機關裁處抗告人罰鍰四千八百元，並加計違
    規點數共四點之事實，有交通部公路總局嘉義區監理所臺南
    監理站違反道路交通管理事件裁決書嘉監南字第裁七四-M
    00000000號裁決書、臺南縣警察局舉發違反道路交
    通管理事件南縣警交字第M00000000號通知單、及
    本件違規之採證光碟一份附卷可稽（見原審卷第十一至十二
    頁、第十八頁）。
(二)本件原裁定法院勘驗舉發之採證光碟，結果如下：（見原審
    卷第二十八頁）
  畫面00：00：00秒時，臺南縣仁德鄉仁愛村七四二之一號前
    之交叉路口之臺一線方向交通號誌顯示為紅燈，臺一線道路
    上之汽車乃陸續停車等待紅燈。
  畫面00：00：12秒時，上開路口交通號誌仍為紅燈，三輛機
    車行向在臺一線道路上陸續通過上開路口，向警員方向行駛
   。
  畫面00：00：16秒時，警員從路旁走道車道上，對駛來的機
    車鳴笛，上開三輛機車中之一輛黑色重型機車，駕駛著黑色
    短袖上衣搭載一名女子，往警員方向行駛而來。
  畫面00：00：22秒時，警員對著上開機車鳴笛，該機車放慢
    車速但未停車，且閃避警員後繼續往前慢慢行駛。
  畫面00：00：26秒時，上開機車已經過警員所在位置並繼續
    往前慢慢行駛，警員對著該車大喊「停車、停車、YCE-二六
    九、YCE-二六九」，該車仍未停車且駛離該處，見該車車牌
    號碼為YCE-二六九號，畫面並可看到攔查的員警手上拿著小
    紅旗。
  畫面00：00：37秒時，上開機車緩慢向右轉入巷子裡離去。
(三)抗告人抗告稱：當時車多而未聽見警員攔查、或當時搭載之
    後座乘客並未回頭、或右轉入巷子係私人既定行程、或誤以
    為警員係對其他車輛攔停、或慢速駛離即非逃逸等語。惟依
    據上述錄影畫面呈現之情況，當時臺南縣仁德鄉仁愛村七四
    二之一號前之交叉路口係紅燈，當時共有三部機車闖紅燈，
    其中之一即為抗告人之機車，警員隨即對抗告人及另外二台
    機車鳴笛並進行攔查，另外二台違規之機車皆已停車接受攔
    查，但抗告人仍未停車，警員立即對抗告人大喊其車牌號碼
    、揮舞紅旗並命其停車，抗告人竟繼續直行並右轉進入巷子
    ，是抗告人於闖紅燈後，拒絕停車接受稽查而逃逸之違規行
    為足堪認定。抗告人抗告純屬避重就輕之詞，違背經驗法則
    ，並不足採。
(四)綜上所述，抗告人確有於上開時、地違規之事實，甚為明確
    。
四、原處分機關依道路交通管理處罰條例第五十三條第一項、第
    六十條第一項、第六十三條第一項第三款、第一款（原處分
    漏載第三款、第一款）及違反道路交通管理事件統一裁罰基
    準表之規定，分別對抗告人裁處一千八百元、三千元，共計
    四千八百元，及各記違規點數三點、一點，共計違規點數四
    點，於法並無不合。原審認原處分機關所為之裁處，並無違
    誤，而駁回受處分人所提之聲明異議。本院經核原裁定認事
    用法，均無不當。抗告人提起抗告，指摘原裁定不當，為無
    理由，應予駁回。
五、據上論結，應依道路交通案件處理辦法第二十六條，刑事訴
    訟法第四百十二條，裁定如主文。
中    華    民    國    99    年    8     月    10    日
                  刑事第一庭審判長法官  茆  臺  雲
                                  法官  王  明  宏
                                  法官  蔡  長  林
以上正本證明與原本無異。
不得再抗告。
                                書記官  李  培  薇
中    華    民    國    99    年    8     月    10    日

司法院資訊處製作；財團法人民間司法改革基金會備份。
